【裁判字號】    95,簡上,38
【裁判日期】    950323
【裁判案由】    侵占
【裁判全文】
臺灣高雄地方法院刑事判決              95年度簡上字第38號
上  訴  人  甲○○
即  被  告
上列上訴人即被告因侵占案件，不服本院高雄簡易庭民國94年11
月25日94年度簡字第6840號第一審簡易判決（聲請簡易判決處刑
案號：臺灣高雄地方法院檢察署94年度偵字第8820號），提起上
訴，本院管轄之第二審合議庭判決如下：
    主  文
上訴駁回。
    事  實
一、甲○○前於民國91年間因侵占、詐欺、妨害自由案件，經本
    院定其應執行刑有期徒刑1 年2 月確定，於93年4 月1 日執
    行完畢。詎仍不知悔改，於93年8 月25日10時40分許，至高
    雄市苓雅區○○○路95號「富一有限公司」（下稱富一公司
    ），向該公司承租車牌號碼ZR─9427號自用小客車1 輛，雙
    方約定每日租金新台幣（下同）1,500 元，租期1 日；惟甲
    ○○竟意圖為自己不法之所有，於租期屆至後，未依約按時
    還車，易持有為所有之意思而予以侵占入己。嗣於同月29日
    ，富一公司發現前開自小客車因毀損停放在高雄市○○區○
    ○路上，始悉上情。
二、案經富一公司訴由高雄市政府警察局苓雅分局報請臺灣高雄
    地方法院檢察署檢察官偵查起訴。
    理  由
一、上訴人即被告甲○○未於本院審判期日到庭，然於警詢及偵
    查中均矢口否認有何侵占犯行，辯稱：伊曾於電話中要求延
    期1 天，後來把車借給朋友開，朋友把車撞壞，丟在路邊，
    隔天就聽說告訴人把車牽走了云云。經查：
    (一)被告於上開時、地向告訴人以每日租金1,500 元，租期1
      日之約定，租用上開自小客車1 輛，被告屆期未還，始由
      告訴人發覺前開自小客車因毀損停放在高雄市○○區○○
      路上而報警查獲之事實，業據告訴人及告訴代理人指訴甚
      詳，且被告甲○○亦自承租車未還等節，復有租賃契約書
      影本、被告身分證影本及其親筆簽立之本票影本各1 紙在
      卷可稽，此部分之事實應堪認定。
    (二)被告所辯車輛借給朋友出車禍撞毀乙情，經高雄市交通大
      隊覆稱：該車於93年8 月25日至同年月29日於高雄市○○
      區○○路與輔仁路段上並無事故記錄，有電話記錄單1 紙
      附偵卷可參。復經檢察官傳訊被告所指借車友人方自強，
      然方自強並未到庭說明，被告亦無提出其他證據證明有借
      車之情事，是其前開辯解，尚難有據。再者，被告於租車
      當日僅支付1 日之租金1,500 元，雖曾打電話向告訴人續
      租，然未經告訴人同意之情形，亦為被告所是認，則被告
      明知租期屆滿，且經告訴人表明不願續租，仍持續使用該
      車，足認被告確有不法所有之意圖；又其未歸還該車，或
      向告訴人主動告知車輛去處，以致告訴人無從取回上開自
      小客車等節，亦徵其有將該車輛易持有為所有之犯意。綜
      上，被告前開所辯，均係事後卸責之詞，不足採信。本件
      事證明確，被告侵占之犯行應堪認定。
二、核被告所為，係犯刑法第335 條第1 項之普通侵占罪。查被
    告前因妨害自由等案件，經法院分別判處有期徒刑8 月、3
    月及6 月確定，並定應執行刑為1 年2 月，於93年4 月1 日
    執行完畢之事實，有臺灣高等法院被告前案紀錄表1 份在卷
    可查，其受有期徒刑之執行完畢，5 年以內再犯本件有期徒
    刑以上之罪，為累犯，應依法加重其刑。
三、原審據依卷內證據判斷，認被告罪證明確，而適用刑事訴訟
    法第449 條第1 項前段、第3 項、第454 條2 項，刑法第33
    5 條第1 項、第47條、第41條第1 項前段，罰金罰鍰提高標
    準條例第1 條前段、第2 條規定，並以被告前因妨害自由等
    案件，經法院判刑確定，於93年4 月1 日執行完畢，該當刑
    法第47條累犯之要件，依法加重其刑，且審酌被告任意侵占
    他人物品，造成告訴人富一公司之財物損失，犯後仍飾詞卸
    責，難認其有悔意，及其侵占財物之種類、價值與其他一切
    情狀，量處被告有期徒刑4 月，並諭知易科罰金之折算標準
    。原審之認事用法，並無不合，量刑亦稱妥適。被告上訴意
    旨空言不服，指摘原判決不當，顯無理由，應予駁回。
四、按被告經合法傳喚，無正當理由不到庭者，得不待其陳述，
    逕行判決，刑事訴訟法第371 條定有明文。又依同法第455
    條之1 第1 項、第3 項之規定，上訴人對簡易判決有不服者
    ，得上訴於管轄之第二審地方法院合議庭，並準用同法第3
    編第1 章及第2 章之規定。是以本案上訴人經本院合法傳喚
    ，無正當理由不到庭，爰不待其陳述，逕行判決，併此敘明
    。
據上論斷，應依刑事訴訟法第455 條之1 第1 項、第3 項、第36
8 條、第371 條，判決如主文。
中    華    民    國    95    年    3     月    23    日
                  刑事第六庭    審判長法  官  黃建榮
                                      法  官  林柏壽
                                      法  官  楊佩蓉
以上正本證明與原本無異。
不得上訴。
                                      書記官  翁淑珮
中    華    民    國    95    年    3     月    23    日
附錄本案論罪科刑法條全文：
刑法第335條第1項
意圖為自己或第三人不法之所有，而侵占自己持有他人之物者，
處5 年以下有期徒刑、拘役或科或併科1 千元以下罰金。


司法院資訊處製作；財團法人民間司法改革基金會備份。
